【裁判字號】    95,交聲,479
【裁判日期】    951030
【裁判案由】    違反道路交通管理處罰條例聲明異議
【裁判全文】
臺灣桃園地方法院交通事件裁定         95年度交聲字第479號
原處分機關    交通部公路總局新竹區監理所中壢監理站
異  議  人    甲○○
(即受處分人）         國民
上列異議人因違反道路交通管理處罰條例案件，對於交通部公路
總局新竹監理所中壢監理站於民國95年9 月11日壢監裁字第裁53
-DB0000000號（原舉發通知單案號：桃園縣政府警察局桃警局交
字第DB0000000 號）違反道路交通管理事件裁決書所為之處分，
聲明異議，本院裁定如下：
    主  文
異議駁回。
    理  由
一、原處分意旨略以：異議人即受處分人甲○○於民國95年7 月
    9 日9 時9 分許，將車牌號碼MH-9038 號自用小客貨車，停
    放於禁止停車之桃園縣平鎮市○○路○○段250 號前，經桃
    園縣政府警察局平鎮分局警備隊執勤警員拍照後以「在設有
    禁止停車標線之處所停車」之違規事實為由，掣單逕行舉發
    ，嗣異議人雖於95年7 月26日向原處分機關提出申訴，然經
    原處分機關函請舉發單位調查結果，仍認異議人有上述違規
    事實，乃於95年9 月11日，依道路交通管理處罰條例第56條
    第1 項第4 款、違反道路交通管理事件統一裁罰基準表之規
    定，裁處異議人罰鍰新臺幣900 元等語。
二、聲明異議意旨略以：伊在自家門前停車多年，從未被告知此
    處不可停車，且此處多年前即劃有停車格，為何會劃有黃實
    線，另同一路段241 號前卻是有停車格而無黃實線，此一交
    通亂象卻未見執法人員提報上級處理云云。
三、按汽車駕駛人，在設有禁止停車標誌、標線之處所停車者，
    處新台幣600 元以上1,200 元以下罰鍰，道路交通管理處罰
    條例第56條第1 項第4 款定有明文。又黃實線設於路側，用
    以禁止停車；設有禁止停車標線（即黃色實線）之處所不得
    停車，道路交通標誌標線號誌設置規則第149 條第1 項第1
    款第4 目及道路交通安全規則第112 條第1 項第4 款亦分別
    規定甚明。
四、經查，本件異議人於95年7 月9 日9 時9 分許，將其所有之
    MH-9038 號自小客貨車，停放在桃園縣平鎮市○○路250 號
    前，且停放地點之地面繪設有黃色實線之事實，業據異議人
    具狀提出本件異議時陳明在卷，有聲明異議狀1 份附卷可稽
    ，且有原舉發機關桃園縣政府警察局平鎮分局95年8 月15日
    平警分交字第0956024467號函號函1 份及採證照片1 張在卷
    足憑，從本件違規現場採證照片以觀，異議人所有之自小客
    貨車於上揭時間停放之處所，路側劃設清晰之黃色實線標線
    ，而黃色實線依上開道路交通標誌標線號誌設置規則、道路
    交通安全規則規定，設於路側者係禁止停車線，用以指示禁
    止停車路段，並未見異議人所稱停放處所劃設有停車格，況
    異議人係將其所有之自小客貨車以車頭朝向路邊店家、車尾
    朝向馬路之方式斜停於黃色實線之上，後車身已佔用機車專
    用道，是異議人辯稱其係停放停車格云云，不足採信，異議
    人之違規事實，甚為明確。至異議人另辯稱其長期將車輛停
    放該處而從未遭警察取締，且為何黃色實線旁仍設有停車格
    云云，此或係因舉發機關權衡上開路段非處交通要塞，對交
    通安全及秩序之影響程度非鉅等因素，未將上開路段列為加
    強取締重點，且道路使用人對交通標誌標線設置有所疑義時
    ，亦應循合法申訴檢舉管道要求管理機關予以檢討修正，自
    不得以此作為阻卻其上開違規行為違法性之事由，是異議人
    所辯，亦無可採。
五、綜上，異議人確有在前揭時、地，在設有禁止停車標線之處
    所停車之違規事實，原處分機關依道路交通管理處罰條例第
    56條第1 項第4 款、違反道路交通管理事件統一裁罰基準表
    之規定裁處受處分人即異議人罰鍰新臺幣900 元，並無不當
    。本件異議為無理由，應予駁回。
六、據上論斷，應依道路交通案件處理辦法第19條，裁定如主文
    。
中    華    民    國    95    年    10    月    30    日
                        臺灣桃園地方法院交通法庭
                            法  官  陳月雯
以上正本証明與原本無異。
如不服本裁定應於送達後5 日內向本院提出抗告狀。
                            書記官  吳瓊英
中    華    民    國    95    年    11    月    3     日


司法院資訊處製作；財團法人民間司法改革基金會備份。
